---
title: "TP4_infiltracion"
author: "Josseling Quiroz"
date: "11/7/2020"
output:
  html_document:
    theme: readable
    toc: yes
    toc_float:
      collapsed: no
      smooth_scroll: no
  word_document:
    toc: yes
  pdf_document:
    toc: yes
---

```{r setup, include=FALSE}
knitr::opts_chunk$set(echo = TRUE)
```


```{r results='hide', warning = FALSE, message=FALSE}
library(tidyverse)
library(plotly)
library(knitr)

```

# Universidad de Costa Rica

## GF-0607: Hidroclimatología
#### Profesores: Sebastian Granados/Christian Birkel

## Descripción general
TP4 Infiltración 
Ejercicio de infiltración usando la ecuación de Horton (1930): f = fc + (f0 - fc) e-kt

1. Deriva una curva de la capacidad de infiltración en mm/h versus el tiempo en horas y grafiquelo para un k = 0.1, 0.2, 0.3, 0.5, 0.7 y 0.9. Grafique las curvas en un mismo grafico y describe las curvas caracteristicas.

2. Después de cuanto tiempo se alcanza la infiltracion final de 5mm/h a 2 decimales?

3. Cual es la cantidad total del agua infiltrada desde el inicio hasta las 10horas del experimento? 

# Constantes(Infiltracion inicial(mm/h), Infiltracion final(mm/h), constante de tiempo(h))
```{r results='hide', warning = FALSE, message=FALSE}

f0 <- 129
fc <- 5
k <- 0.4

#variables de k

k1 <- 0.1
k2 <- 0.2
k3 <- 0.3
k5 <- 0.5
k7 <- 0.7
k9 <- 0.9
```
# Tiempo de infiltración (horas)
```{r results='hide', warning = FALSE, message=FALSE}
Tiempo <- sort(c(1:30, seq(0,0.5, by=0.1), 1.5))

tabla <- data.frame(Tiempo, infil=NA)

```
# Ecuación de Horton
```{r results='hide', warning = FALSE, message=FALSE}

FunInfil <- function(f0,fc,k,t) {
   infiltration <- fc+(f0-fc)*exp(-k*t)
   return(infiltration)
}

FunInfil(129,5,0.4, Tiempo)

datos <- tabla %>% mutate(Infiltracion=FunInfil(129,5,0.4, Tiempo))

# 0.1

FunInfiluno <- function(f0,fc,k1,t) {
   infiltration1 <- fc+(f0-fc)*exp(-k1*t)
   return(infiltration1)
}
FunInfiluno(129,5,0.1, Tiempo)

datos <- tabla %>% mutate(Infiltracion1=FunInfiluno(129,5,0.1, Tiempo))

# 0.2
FunInfildos <- function(f0,fc,k2,t) {
   infiltration2 <- fc+(f0-fc)*exp(-k2*t)
   return(infiltration2)
}
FunInfildos(129,5,0.2, Tiempo)

# 0.3
FunInfiltres <- function(f0,fc,k3,t) {
   infiltration3 <- fc+(f0-fc)*exp(-k3*t)
   return(infiltration3)
}
FunInfiltres(129,5,0.3, Tiempo)

# 0.5
FunInfilcinco <- function(f0,fc,k5,t) {
   infiltration5 <- fc+(f0-fc)*exp(-k5*t)
   return(infiltration5)
}
FunInfilcinco(129,5,0.5, Tiempo)

# 0.7
FunInfilsiete <- function(f0,fc,k7,t) {
   infiltration7 <- fc+(f0-fc)*exp(-k7*t)
   return(infiltration7)
}
FunInfilsiete(129,5,0.7, Tiempo)

# 0.9
FunInfilnueve <- function(f0,fc,k9,t) {
   infiltration9 <- fc+(f0-fc)*exp(-k9*t)
   return(infiltration9)
}
FunInfilnueve(129,5,0.9, Tiempo)
```

#Color de lineas
```{r results='hide', warning = FALSE, message=FALSE}
color_0.1 <- 'blue'
color_0.2 <- 'red'
color_0.3 <- 'green'
color_0.5 <- 'purple'
color_0.7 <- 'grey'
color_0.9 <- 'orange'
color_0.4 <- 'brown'
```

# Gráfica
```{r results='hide', warning = FALSE, message=FALSE}

gr <- plot_ly(data = datos,
                x = ~ Tiempo,
                y = ~ FunInfil(129,5,0.4, Tiempo), 
                name = 'k 0.4', 
                type = 'scatter',
                mode = 'lines',
                line = list(color = color_0.4)) %>%
  config(locale = "es") %>%
  add_trace(y = ~ FunInfiluno(129,5,0.1, Tiempo),
                    name = 'k 0.1',
                    mode = 'lines',
                    line = list(color = color_0.1)) %>%
  add_trace(y = ~ FunInfildos(129,5,0.2, Tiempo),
                    name = 'k 0.2',
                    mode = 'lines',
                    line = list(color = color_0.2)) %>%
  add_trace(y = ~ FunInfiltres(129,5,0.3, Tiempo),
                    name = 'k 0.3',
                    mode = 'lines',
                    line = list(color = color_0.3)) %>%  
  add_trace(y = ~ FunInfilcinco(129,5,0.5, Tiempo),
                    name = 'k 0.5',
                    mode = 'lines',
                    line = list(color = color_0.5)) %>%  
  add_trace(y = ~ FunInfilsiete(129,5,0.7, Tiempo),
                    name = 'k 0.7',
                    mode = 'lines',
                    line = list(color = color_0.7)) %>%  
  add_trace(y = ~ FunInfilnueve(129,5,0.9, Tiempo),
                    name = 'k 0.9',
                    mode = 'lines',
                    line = list(color = color_0.9)) %>%  
  layout(title = "Gráfica",
                 yaxis = list(title = "Infiltración"),
                 xaxis = list(title = "Tiempo(horas)"),
                 legend = list(x = 25, y = 0.9),
                 hovermode = "compare")
```

# Despliegue del grafico interactivo
```{r echo=FALSE,warning = FALSE, message=FALSE}
gr
```

# Descripción curvas:

Se puede apreciar que las curvas de infiltración van decreciendo a medida que aumenta el tiempo. Así mismo también existe una relación entre el valor de "k" y el tamaño de la curva, es decir, mientras más bajo sea el valor de "k" más alta es la curva, esto se puede observar al comparar la curva de k=0.1 y k=0.9.


## Después de cuanto tiempo se alcanza la infiltracion final de 5mm/h a 2 decimales?

Se alcanza después de las 24 horas.

## Cual es la cantidad total del agua infiltrada desde el inicio hasta las 10horas del experimento?

La cantidad de agua infiltrada en "k 0.4" despues de las 10 horas es de 7,27 mm/h.
